【裁判字號】    92,易,2043
【裁判日期】    921128
【裁判案由】    竊盜等
【裁判全文】
臺灣高雄地方法院刑事判決                        九十二年度易字第二四三號
    公  訴  人  臺灣高雄地方法院檢察署檢察官
    被      告  甲○○
右列被告因竊盜等案件，經檢察官提起公訴（九十二年度偵字第一六五六五號），本
院判決如左：
    主  文
甲○○意圖為自己不法之所有，而侵占自己持有他人之物，累犯，處有期徒刑參月。
又攜帶兇器竊盜，累犯，處有期徒刑柒月，Ｔ字型扳手壹支沒收。應執行有期徒刑玖
月。Ｔ字型扳手壹支沒收。
    事  實
一、甲○○於民國八十九年間因毒品案件，經臺灣屏東地方法院判處五月有期徒刑確
    定，甫於九十一年四月二十九日出監執行完畢，嗣入伍服役另因違反職役罪嫌，
    經國防部南部地方法院軍事法院檢察署於九十二年五月二十二日以審捷字第○○
    二二三二號發布通緝。於通緝期間即九十二年六月二日下午三時五十分許，向其
    友人廖桂霖借用車牌號碼ＰＭＭ─○二二號之重型機車騎乘，於行經屏東縣潮州
    鎮○○路與光明路交岔路口時，因機車沒油，即向在該路口之丙○○表示要借用
    車牌號碼ＦＤＶ─○九九號之重型機車（下稱系爭機車）去買油，而丙○○遂答
    允並將系爭機車出借甲○○使用、而由甲○○持有該機車並保管使用中。未料甲
    ○○竟意圖為自己不法所有，變更持有之意思為所有而侵占自己持有丙○○所有
    之系爭機車，得手後，於同日將系爭機車停放在屏東縣東港鎮五房村附近，而未
    返還予丙○○。嗣於同年月二十五日早上六時三十分許，在屏東縣東港鎮○○路
    ○○路東港高架橋下，另意圖為自己不法所有，持其所有客觀上足以傷害人之生
    命、身體，足供兇器使用之Ｔ字扳手一支，趁四下無人之際竊取方勤讀所有ＷＥ
    ─七○九五號之自小客車，得手後即駕駛該汽車離去，嗣於同日下午二時四十分
    許，在屏東縣來義鄉丹林村丹林吊橋旁為警查獲，並扣得作案的扳手，而查得上
    情。
二、案經屏東縣政府警察局潮州分局報請台灣屏東地方法院檢察署移轉臺灣高雄地方
    法院檢察署檢察官偵查起訴。
    理  由
一、被告被訴侵占事實部分除有：１、被告遭南部軍檢於九十二年五月二十二日以審
    捷字第○○二二三二號通緝在案之查捕逃犯作業個別查詢報表一紙。２、被害人
    丙○○所有系爭機車之車籍作業系統查詢認可資料一紙。３、被告騎乘之機車之
    車籍作業系統查詢認可資料一紙。４、被害人丙○○警詢中之證詞。５、被害人
    系爭機車業經被害人領回，有台灣地方法院檢察署電話紀錄一紙，等證據為證之
    外；並經被告於偵查中及本院審理中自白確有該事實無誤。被告之自白經核與事
    實相符，此侵占機車部分之犯罪事實堪予認定。
二、被告被訴竊盜汽車之事實部分，除有：１、扣案之Ｔ字板手一支。２、贓物認領
    保管收據一紙。３、系爭汽車失竊之報案紀錄一紙。４、被害人方勤讀於警詢中
    之證詞。５、照片六幀、扣押筆錄及扣押物品目錄表，等證據為證之外；並經被
    告於偵查中及本院審理中坦承確有該事實無誤。被告之自白經核與事實相符，此
    竊盜汽車部分之犯罪事實堪予認定。
三、綜合以上的證據，本件被告侵占他人機車以及竊取他人汽車之行為事證明確，被
    告犯行足堪認定。
四、按刑法第三百二十一條第一項第三款之攜帶兇器竊盜罪，其所謂兇器並無種類限
    制，凡足以對人之生命、身體、安全構成威脅，在客觀上顯具有行兇之危險性均
    屬之，本件被告用來開啟汽車車門竊取汽車的Ｔ型扳手前端約十公分、磨的尖尖
    的，前緣銳利，鐵製品，如果用以刺人很容易造成人體的傷害，該扳手法官已經
    當庭勘驗，並攝有照片一張附卷可以查證，該扳手屬於兇器可以認定。被告所作
    的行為侵占機車部分係觸犯刑法第三百三十五條之侵占罪；竊取機車部分係觸犯
    同法第三百二十一條第一項第三款加重竊盜罪。被告所犯二罪間，是出於個別的
    犯意、行為方式不同，所犯的罪名也不一樣，故應該分別處罰。被告以前曾因毒
    品案件，剛於九十一年四月二十九日才出監執行完畢，有台灣高等法院被告全國
    前按記錄表紀錄可以查證，被告在五年內再犯本件有期徒刑以上之罪，為累犯，
    應分別依刑法第四十七條的規定加重處罰。被告犯後態度良好，深具悔意，而且
    坦承全部犯行，檢察官請求從輕量處八月之有期徒刑，本院審酌被告只有國中肄
    業，學歷不高，才二十三歲，雖然年紀輕輕，卻不知道好好珍惜生命，加上以前
    就有多次前科，而且也入獄服過刑，竟然還不知道節制自己的行為，好好把握機
    會，服完兵役，找個工作過正常的日子，被告這樣的行為本來應該從重量刑，但
    因為被告又另外違反職役罪將被處罰，而且這一次也當庭表示願意重新做人，已
    經有悔改的心意，檢察官也認為可以從輕量刑，因此本院乃分別量處如主文所示
    之刑，並同時訂定應該執行的刑度。被告攜帶凶器竊盜的行為最輕就已經要判刑
    六個月，再加上被告是累犯加重，所以最少要判七個月以上；而判七個月以上就
    不能易科罰金，所以和侵占罪合併訂定應該執行的刑度時，侵占罪也就不能再易
    科罰金，所以不另為侵占罪可以易科罰金以及折算標準的諭知。本次論罪量刑目
    的是要讓被告有改過的機會，希望他從此能遠離不良的環境，向上奮發，重新改
    變生活的方式，過一個有希望有意義的人生。至於扣案的Ｔ字扳手，是被告用來
    竊盜犯罪所用的工具而且是被告所有，已經由被告確認無誤，這種物品不能再發
    還給被告，應該依刑法第三十八條第一項第二款規定宣告沒收。
五、據上論斷，應依刑事訴訟法第二百九十九條第一項前段、刑法第三百三十五條第
    一項、第三百二十一條第一項第三款、第五十一條第五款、第三十八條第一項第
    二款、罰金罰鍰提高標準條例第一條前段，判決如主文。
本案經檢察官乙○○到庭執行職務。
中      華      民      國    九十二    年    十  一    月    二十八    日
                                臺灣高雄地方法院刑事第九庭
                                  審判長法  官  陳  樹  村
                                        法  官  吳  為  平
                                        法  官  吳  俊  龍
右正本證明與原本無異。
如不服本判決，應於判決送達後十日內，向本院提出上訴狀。
                                        書記官  盧  雅  婷
中      華      民      國    九十二    年    十  一    月    二十八    日


司法院資訊處製作；財團法人民間司法改革基金會備份。
